# 副产品如何计提跌价准备

提问人：兰雨幽幽 时间：2019-06-14 10:48:10
请教老师，公司生产主要产品的同时会产生一部分副产品，主产品与副产品实质上都是独立销售的，副产品计提跌价准备是应该单独计提还是和主产品合计在一起再计提呢？

回答人：chenyiwei
根据《企业会计准则第 1 号——存货》第十八条：“企业通常应当按照单个存货项目计提存货跌价准备。对于数量繁多、单价较低的存货，可以按照存货类别计提存货跌价准备。与在同一地区生产和销售的产品系列相关、具有相同或类似最终用途或目的，且难以与其他项目分开计量的存货，可以合并计提存货跌价准备”。
由于本案例中的副产品和主产品是分开单独销售的，所以应单独计提跌价准备，不能以其中之一的可变现净值高于账面价值的差额去冲抵另一项的可变现净值低于账面价值的差额。
另外，对于联合成本在这两者之间的分配问题，应当合理确定分配方法，确保与同行业的可比性，并一贯运用，不得随意变更。